# 长期股权投资划分为持有待售资产

提问人：taoyi4408 时间：2015-11-13 09:26:19
第十六条 对联营企业或合营企业的权益性投资全部或部分分类为持有待售资产的，投资方应当按照《企业会计准则第 4 号——固定资产》的有关规定处理，对于未划分为持有待售资产的剩余权益性投资，应当采用权益法进行会计处理。请问，这是否意味着只有联营和合营企业的投资才能够划分为只有待售资产，对子公司投资不能分类为持有待售资产？

回答人：chenyiwei
个别报表层面，对子公司的股权投资本来就是按成本法核算的，处理相对比较简单。 合并报表层面，子公司应纳入合并报表范围，如满足持有待售条件的，则在合并报表层面应按照《企业会计准则第 30 号——财务报表列报（ 2014 年修订）》第四十二条的规定，作为终止经营进行列报和相应披露。

提问人：zxz8516 时间：2017-02-27 17:10:44
陈老师您好，企业 2016 年 3 月签订股权转让协议，协议约定需要证监会核准通过才生效， 2016 年 12 月 29 日证监会核准通过，但是还没正式发布文件，截止 2016 年 12 月 31 日股权转让款一分未收到，那么何时终止确认长期股权投资， 2016 年底是否应该将长期投资转至持有待售资产核算，何时终止按权益法确认投资收益，谢谢

回答人：chenyiwei
应当在证监会的核准批文正式下发后，才能满足持有待售的认定条件。如果 2016 年末尚未收到证监会核准文件（以上市公司公告的收到日期为准），则不改变作为子公司的核算。如果收到，则自收到日起按持有待售列示。

提问人：zxz8516 时间：2017-02-27 21:54:04
谢谢回复，那如果协议中约定签署协议日至股权交割日被转让公司实现的收益均归收购方所有，那么在中国证监会核准之前被转让方实现的净利润，转让方能按权益法核算确认投资收益吗？

回答人：chenyiwei
不可以，而是应当在收购日作为“以同样的对价取得了更多的净资产”，相应减少购买日确认的合并商誉或者增加负商誉。

提问人：zxz8516 时间：2017-02-28 13:40:31
不好意思，你可能误解了我的意思。假设A持有B公司30%股权，A将持有的B30%股权转让给C，协议签署日以及股权评估日是 2016年 3 月份，协议约定B公司评估日至股权实际交割日实现的净利润归属于C所有，但是协议同时约定只有等中国证监会核准之后该协议才生效。截止 2017 年 1 月份，中国证监会才核准，同时股权转让才办完手续，A才收到股权转让款，那么在 2016 年 3 月份到 12 月份，A需要按照权益法确认C公司实现的净利润吗？ 我认为需要，因为截至 2016 年 12 月份，中国证监会还未核准，该股权转让协议尚未生效，A还应该按照权益法对B进行核算。谢谢

回答人：chenyiwei
是这样理解。

提问人：hxhyeor 时间：2018-01-19 20:54:12
陈老师，公司 17 年 10 月签订协议，以 2000 万价格转让联营企业全部股权，约定 2 年内付清。截止 17 年底尚未付款。请问公司在 17 年10 月是否可按长期股权投资账面价值（公允价值如何确定？）转至持有待售资产并在剩下月份里不再按权益法确认损益？

回答人：chenyiwei
除了款项未支付以外，股权本身是否已经交割？对方是否已经开始享有股东权利？如果是，则应按股权处置处理，而不是作为持有待售。注意确保款项分 2 年回收的安排具有合理理由且对方已提供有效的还款来源。